【裁判字號】    97,易,242
【裁判日期】    970807
【裁判案由】    贓物等
【裁判全文】
臺灣桃園地方法院刑事判決               97年度易字第242號
公  訴  人  臺灣桃園地方法院檢察署檢察官
被      告  甲○○○○○○○○.
                    泰國籍）.
                    （現羈押於臺灣桃園看守所）
被      告  乙○○
上列被告等因竊盜等案件，經檢察官提起公訴（97年度偵字第65
85號），本院判決如下：
    主  文
PHONJIRAWAT UDOMSAK 攜帶兇器竊盜，處有期徒刑捌月。並於刑
之執行完畢或赦免後，驅逐出境。
乙○○故買贓物，共三罪，各處拘役肆拾日，如易科罰金，均以
新臺幣壹仟元折算壹日，應執行拘役壹佰日，如易科罰金，以新
臺幣壹仟元折算壹日。
    事  實
一、緣PHONJIRAWAT UDOMSAK 係泰國籍人士，其於民國94年9 月
    19日入境我國後，即在設於桃園縣龍潭鄉○○村○○路138
    號之「台全電機股份有限公司」（下稱台全公司）所設置之
    工廠（下稱系爭工廠）工作。惟其竟基於意圖為自己不法所
    有之單一竊盜犯意，而自96年11月中旬某日起至97年2 月底
    某日止，每隔數日即乘系爭工廠下班以後無人看管，有機可
    乘之際，而進入系爭工廠（侵入建築罪部分未據告訴、起訴
    ），以系爭工廠所有、並供工廠員工使用、客觀上足以對人
    之生命、身體造成危害、可供兇器使用之剪刀，接續竊取台
    全公司所有之銅線後，先將竊得之銅線藏置在系爭工廠內某
    處，欲待累積一定數量後再拿去變賣。嗣其即於96年12月16
    日、97年1 月8 日（起訴書誤植為6 日）、97年2 月7 日，
    分別將其於上開密接之時間內所竊得、數量為18公斤、25公
    斤、17公斤之銅線，攜至乙○○所經營、設於桃園縣桃園市
    ○○路○ 段63號之「桂森資源回收場」（下稱桂森回收場）
    ，出售予乙○○；而乙○○身為桂森回收場之負責人，應知
    悉一般我國國民，均不可能大量取得價值昂貴且新穎之銅線
    以供回收販賣，況伊在與PHONJIRAWAT UDOMSAK 交談並經PH
    ONJIRAWAT UDOMSAK 出示其健保卡證件，知悉PHONJIRAWAT
    UDOMSAK 為外籍人士後，更可確認身為外籍人士之PHONJIRA
    WAT UDOMSAK 所持有之上開銅線，並非PHONJIRAWAT UDOMSA
    K 所合法取得，而係經他人因實施財產不法行為所取得之贓
    物，卻仍以每公斤新臺幣（下同）130 元之代價，先後3 次
    向PHONJIRAWAT UDOMSAK 買受18公斤、25公斤、17公斤之銅
    線（共計60公斤），並分別給付PHONJIRAWAT UDOMSAK 2340
    元、3250元、2210元之買賣價金（共計7800元），且要求PH
    ONJIRAWAT UDOMSAK 在伊所提供之桃園縣政府警察局96年舊
    貨業收購舊貨一覽表上（下稱系爭收購舊貨一覽表）按捺指
    印以掩飾其等間之非法買賣行為。嗣於97年3 月8 日凌晨5
    時40分許，PHONJIRAWA T UDOMSAK復持其所於上開期間所竊
    得剩餘之165 公斤銅線，欲再次前往桂森回收場販賣，然於
    前往途中，即在桃園縣大溪鎮○○路與公園路路口處，為警
    察覺可疑而攔檢查獲，並扣得165 公斤之銅線，且在PHONJI
    RAWAT UDOMSAK 之陪同下，再至桂森回收場查扣PHONJIRAWA
    T UDOMSAK 先前所出售共計60公斤之銅線，因而循線查悉上
    情。
二、案經桃園縣政府警察局大溪分局報請臺灣桃園地方法院檢察
    署檢察官偵查起訴。
    理  由
壹、證據能力部分：
    本案所引用之供述及非供述證據，經本院依法踐行調查證據
    程序，檢察官、被告等均不爭執各該證據之證據能力，且亦
    查無依法應排除其證據能力之情形，是後述所引用證據之證
    據能力均無疑義，先予敘明
貳、本院認定犯罪事實所憑之證據及理由：
一、PHONJIRAWAT UDOMSAK 部分：
  (一)訊據被告PHONJIRAWAT UDOMSAK 對於上揭事實坦承不諱，核
    與被告乙○○陳稱其確有先後向PHONJIRAWAT UDOMSAK 收購
    合計60公斤銅線之情節及證人即台全公司管理處經理丁○○
    於警詢中所證述系爭工廠遭竊之情形與查獲員警孫明輝於本
    院審理時所結證稱其查獲本案及取贓之經過相符，暨有贓物
    認領保管單1 紙、桃園縣政府警察局大溪分局實施臨檢紀錄
    表1 份與銅線照片4 張附卷可資為憑，堪信為真實，足認被
    告PHONJIRAWAT UDOMSAK 上開自白，確與事實相符，洵堪採
    為論罪科刑之依據。從而，本案被告PHONJIRAWAT UDOMSAK
    犯行事證明確，應依法論科。
  (二)至被告PHONJIRAWAT UDOMSAK 於本院最後1 次審理期日中，
    雖改稱：其係在工作過程中使用剪刀將不良品之銅線剪下來
    後，本應遵循主管之指示，將銅線集中存放，然其卻將該等
    銅線私下收集起來並販賣予被告乙○○，故其雖有竊取系爭
    銅線，然其並非在夜間使用可供兇器使用之剪刀加重竊盜云
    云；然審酌被告PHONJIRAWAT UDOMSAK 自警詢、檢察官偵查
    時及本院訊問中、準備程序、審理初期均未曾提及該部分，
    顯為事後卸責之詞，實不足採信，附此敘明。
二、被告乙○○部分：
  (一)訊據被告乙○○固不否認其確有分次向被告PHONJIRAWAT UD
    OMSAK 購買共計60公斤之銅線，惟矢口否認有何故買贓物之
    犯行，並辯稱其並不知向PHONJIRAWAT UDOMSAK 分3 次所購
    得60公斤之銅線為贓物，當初係因為與PHONJIRAWAT UDOMSA
    K 無法以言語溝通，而誤認PHONJIRAWAT UDOMSAK 為我國之
    原住民，即以手勢要求PHONJIRAWAT UDOMSAK 另提出證件，
    以便登記年籍資料，更要求PHONJIRAWAT UDOMSAK 於收購舊
    貨一覽表上按捺指印云云。然查，被告乙○○既不否認其確
    有分次向被告PHONJIRAWAT UDOMSAK 收購其所竊得之60公斤
    銅線，此亦經被告PHONJIRAWAT UDOMSAK 於本院審理中證述
    無訛，且警方確於被告乙○○所經營之桂森資源回收場內扣
    得被告PHONJIRAWAT UDOMSAK 所竊得之60公斤銅線部分，亦
    經證人即查獲員警孫明輝於本院審理時所結證符實，且該案
    銅線已經台全公司領回部分，亦有贓物認領保管單1 紙、桃
    園縣政府警察局大溪分局實施臨檢紀錄表1 份與銅線照片4
    張附卷可資為憑。
  (二)至被告乙○○雖以上開情詞為辯，惟查：
  (1)被告PHONJIRAWAT UDOMSAK 確為泰籍人士，此有外勞居留資
    料查詢明細內容顯示畫面1 份附偵卷第16頁可參，故縱被告
    PHONJIRAWAT UDOMSAK 之外貌近似我國原住民，然我國國民
    教育普及，故與被告PHONJIRAWAT UDOMSAK 同年齡之原住民
    應多會使用國語與人交談，故若被告PHONJIRAWAT UDOMSAK
    確為原住民，斷無不能與被告乙○○溝通之可能。又被告乙
    ○○一再辯稱：其在收購PHONJIRAWAT UDOMSAK 所出售之銅
    線時，有以手勢比出證件之形狀，並據以要求被告PHONJIRA
    WAT UDOMSAK 提出證件以供登記等語，被告PHONJIRAWAT UD
    OMSAK 亦於本院審理中證稱：其確有依要求提出我國核發之
    健保卡予被告乙○○查核一情，而參以臺灣桃園看守所所檢
    附被告PHONJIRAWAT UDOMSAK 之健保卡影本，亦可知該健保
    卡僅印有被告PHONJIRAWATUDOMS AK 之英文姓名，並無任何
    中文姓名，此有臺灣桃園看守所97年6 月6 日桃所戒字第09
    79901422號函暨被告PHONJIRAWAT UDOMSAK 之健保卡影本1
    份附本院卷第120 頁可參。而被告乙○○既稱有看到被告PH
    ONJIRAWAT UDOMSAK 之上開健保卡，則其當無誤認被告PHON
    JIRAWAT UDOMSAK 為我國原住民之可能，應可確認被告PHON
    JIRAWAT UDOMSAK 為外籍之人士，是被告乙○○就該部分所
    為之辯解，均無可採。從而，被告乙○○既為桂森回收場之
    經營人，專門負責收購能再回收利用之物品，且參以卷附之
    銅線照片4 張，可知被告PHONJIRAWAT UDOMSAK 所出售之銅
    線均為新品，則被告乙○○即應知悉身為外籍人士之被告PH
    ONJIRAWAT UDOMSAK 絕不可能合法取得大量且新穎之銅線，
    卻仍予以收購，顯有故買贓物之犯行。
  (2)又被告乙○○復辯稱：其就3 次收購被告PHONJIRAWAT UDOM
    SAK 所販賣之銅線部分，均有按照警察機關所規定，記載於
    收購舊貨一覽表上云云。然證人即負責承辦收回並加以登載
    桂森回收場收購舊貨一覽表業務之員警丙○○係於本院審理
    中證稱：警局並無規定收購舊貨業須將同種類之回收物分張
    記載，而係每天依收受之順序填載，而且不論當月所記載之
    收購舊貨一覽表有無記滿，其均會按月加以收回管制，另其
    並不曾看到桂森回收場所出具之收購舊貨一覽表上，有蓋出
    售人之指印等情（參本院卷第138 頁、第139 頁），核與桃
    園縣政府警察局桃園分局97年5 月26日桃警分刑字第097102
    86 17 號函及所附之桂森回收場所出具96年3 月間之收購舊
    貨一覽表上所登載之情形相符（參本院卷第56頁至91頁）。
    惟參以被告乙○○所提出登載本案收購紀錄之系爭收購舊貨
    一覽表（附本院卷第49頁），確可發現被告乙○○係分3 次
    向被告PHONJIRAWAT UDOMSAK 收購銅線，然收購時間卻分別
    係96年12月16日、97年1 月8 日及同年2 月7 日，相隔甚久
    ，且均非在同一個月內所同時收購，卻記載在同一張收購舊
    貨一覽表上，已有可疑；且系爭收購舊貨一覽表上僅記載本
    案3 筆收購紀錄，別無收購其他物品之紀錄，其上尚有被告
    PHONJIRAWAT UDOMSAK 所捺印之指印，而該指印業經本院送
    請內政部警政署刑事警察局與被告PHONJIRAWAT UDOMSAK 之
    指紋卡加以鑑定，鑑定結果為：系爭收購舊貨一覽表上之指
    紋確與被告指紋卡之左拇指指紋相符，此有該局97年5 月8
    日刑紋字第0970066607號鑑驗書1 份附本院卷第47頁可參，
    此亦為被告PHONJIRAWAT UDOMSAK 所不否認，是可認系爭收
    購舊貨一覽表上之記載均與被告乙○○所經營之桂森回收場
    昔日填載該等收購舊貨一覽表之情形有別。由此可證，系爭
    收購舊貨一覽表應係被告乙○○為掩飾伊與被告PHONJIRAWA
    T UDOMSAK 間之非法交易，始故意填載，並故意令被告PHON
    JIRAWAT UDOMSAK 在其上按捺指印為取信於人，然此並非為
    供警察局為上開查核所製作，而係專為被告乙○○在故買被
    告PHONJIRAWAT UDOMSAK 所出售之銅線後，如因此涉犯刑事
    案件時，可據以作為合法之依據，否則被告乙○○既有製作
    系爭收購舊貨一覽表，則伊為何不在警方查獲本案，並對伊
    製作警詢筆錄時即提出或說明該份資料。從而，被告乙○○
    以伊確有製作系爭收購舊貨一覽表，並執以辯稱其係向被告
    PHONJIRAWAT UDOMSAK 合法收購系爭銅線一情，洵無可採。
    準此而論，被告乙○○上開辯解，均無可採，顯係被告乙○
    ○臨訟編篡之詞，不足採信。從而，本案被告乙○○犯行事
    證明確，應依法論科。
三、再查，本案被告PHONJIRAWAT UDOMSAK 在竊取系爭銅線時，
    係持台全公司所有、供系爭工廠員工所用之剪刀竊取而得，
    此業經被告供承明確，而該剪刀既可剪下系爭銅線，顯見其
    應係金屬材質，且在客觀上確足以對人之身體、生命造成危
    害而具危險性，核先敘明。故核被告PHONJIRAWAT UDOMSAK
    竊取系爭銅線之所為，係犯刑法第321 條第1 項第3 款之攜
    帶兇器加重竊盜罪。再被告係自96年11月中旬某日起至97年
    2 月底某日止，每隔數日即竊取微量之銅線，故被告PHONJI
    RAWAT UDOMSAK 上開數行為係於密切接近之時地實施，侵害
    同一之法益，各行為之獨立性極為薄弱，依一般社會健全觀
    念，在時間差距上，難以強行分開，在刑法評價上，應視為
    數個舉動之接續施行，合為包括之一行為予以評價，屬接續
    犯，而為包括之一罪。至起訴意旨雖認：被告PHONJI RAWAT
    UDOMSAK 係於96年12月某日夜間、97年1 月某日夜間、同年
    2 月農曆年節期間之某日夜間及3 月8 日夜間，分4次 接續
    竊得台全公司所有之上開銅線，然被告實係自96年11月中旬
    某日起至97年2 月底某日止間之每隔數日即機竊取上開銅線
    ，已如上述，故與起訴之犯罪時間即有重疊之處，且被告PH
    ONJIRAWAT UDOMSAK 所犯上開竊盜罪復係接續之一罪，故就
    PHONJIRAWAT UDOMSAK 於上開期間所犯之竊盜一罪，本院自
    得全部予以審判，附此敘明。再被告乙○○先後3 次收購被
    告PHONJIRAWAT UDOMSAK 所出售之銅線，則係均犯刑法第34
    9 條第2 項之故買贓物罪。被告乙○○所犯上開3 次贓物罪
    ，犯意各別，行為不同，應分論併罰。爰審酌被告PHONJIRA
    WAT UDOMSAK 正值壯年，不思以正當途徑獲取財物，竟不勞
    而獲，竊取其所任職之台全公司之財物並加以變賣以供己花
    用，所為非是，惟念其犯後已坦承全部犯行及其犯罪動機、
    目的、手段、素行，且與台全公司已達成和解，賠償台全公
    司之損害，此有和解書1 份附卷可參等一切情狀，量處如主
    文所示之刑，以示懲儆。另審酌被告乙○○身為桂森回收場
    之負責人，本應積極檢視欲收購之可回收物是否為贓物，以
    杜絕財產犯罪者之銷贓行為，卻仍向身為外籍人士之被告PH
    ONJIRAWAT UDOMSAK 故買系爭60公斤之銅線，所為非是，然
    念其回收舊貨之利潤不高，及其犯罪動機、目的、手段、素
    行，且所收購之銅線已經台全公司全數領回等一切情狀，各
    量處如主文所示之刑，且均諭知易科罰金之折算標準，並定
    其應執行之刑，及諭知易科罰金之折算標準。又公訴人雖就
    被告乙○○所犯上開贓物罪部分，具體求處有期徒刑6 月，
    惟經本院審酌被告乙○○之具體犯罪情節及前揭各情，而認
    公訴人上開求刑尚有過重之情，應以量處如主文所示之刑為
    妥適。又查被告PHONJIRAWAT UDOMSAK 係泰國籍人士，乃外
    國人，已如前述，其在我國犯罪而受本件有期徒刑以上刑之
    宣告，本院認其於刑之執行完畢後，有驅逐出境之必要，爰
    依刑法第95條之規定，於刑之執行完畢或赦免後，驅逐出境
    。
四、至被告PHONJIRAWAT UDOMSAK 用以犯本件加重竊盜罪所用之
    剪刀，並非被告PHONJIRAWAT UDOMSAK 所有，而係台全公司
    所有業經被告PHONJIRAWAT UDOMSAK 供承明確，故本院即無
    從諭知沒收之宣告，末此敘明。
據上論斷，應依刑事訴訟法第299 條第1 項前段，刑法第321 條
第1 項第3 款、第349 條第2 項，第41條第1 項前段、第51條第
6款、第95條 ，刑法施行法第1 項、第2 項前段，判決如主文。
中    華    民    國    97    年     8    月     7    日
            刑事第十二庭      審判長  法  官  王美玲
                                      法  官  許雅婷
                                      法  官  林靜梅
以上正本證明與原本無異。
如不服本判決，應於判決送達後10日內向本院提出上訴狀（應附
繕本），其未敘述上訴理由者，應於上訴期間屆滿後20日內補提
理由書狀於本院，上訴於臺灣高等法院。
                                      書記官  廖宜政
中    華    民    國    97    年    8     月    7     日
【附錄論罪科刑法條】
刑法第321條
犯竊盜罪而有左列情形之一者，處六月以上、五年以下有期徒刑
：
一、於夜間侵入住宅或有人居住之建築物、船艦或隱匿其內而犯
之者。
二、毀越門扇、牆垣或其他安全設備而犯之者。
三、攜帶兇器而犯之者。
四、結夥三人以上而犯之者。
五、乘火災、水災或其他災害之際而犯之者。
六、在車站或埠頭而犯之者。
前項之未遂犯罰之。
刑法第349條
收受贓物者，處 3 年以下有期徒刑、拘役或 5 百元以下罰金。
搬運、寄藏、故買贓物或為牙保者，處5 年以下有期徒刑、拘役
或科或併科1 千元以下罰金。
因贓物變得之財物，以贓物論。


司法院資訊處製作；財團法人民間司法改革基金會備份。
